# ALEJANDRO HAMLET DELGADO MUJICA

LICENCIADO EN INFORMÁTICA (EGRESADO)

## PERFIL

Desarrollador de software con experiencia de 2 años en las tecnologías que más son demandadas actualmente. Me encantaría poder entrar a formar parte se una empresa en la que pueda desarrollarme profesionalmente y aplicar todos mis conocimientos. Soy capaz de adaptarme a cualquier circunstancia.

## CONTACTO

- (777) 503-8921
- hamdelgado26@gmail.com
- Cuernavaca, Morelos

# HABILIDADES

Python	• • • •
HTML/CSS	• • • •
Java	• • • • •
JavaScript	• • • •
Google Apps Script	• • • • •
Django	• • • •

# PORTAFOLIO WEB



## **EXPERIENCIA**

Laboratorio de semántica computacional ENE 2021 - JUN 2021

Diseñar una aplicación web para la creación de Google Forms.

#### **Naatik Al Solutions**

JUL 2021 - MAR 2022

- · Mantenimiento a página web
- · Redacción de guia de usuario
- · Crear aplicaciones web

### Desarrollo de Sistemas Computacionales

JUN 2022 - OCT 2022

- · Tomar los Requerimientos del cliente
- · Análisis del sistema que solicita el cliente
- · Diseño y programación de Base de datos

#### **Energía Infinita**

OCT 2022 - FEB 2023

- · Automatización de procesos
- · Creación de páginas web con WordPress
- · Mantenimiento a equipos de computo

# **EDUCACIÓN**

#### UNILA

AGO 2012 - JUN 2015

Bachillerato en informática administrativa

Universidad Autónoma del Estado de Morelos

AGO 2017 - JUN 2021

Licenciatura en informática